臺灣高等法院臺中分院刑事裁定　
111年度聲字第1811號

聲  請  人  臺灣高等檢察署臺中檢察分署檢察官     
受  刑  人  頂新製油實業股份有限公司

代  表  人  吳俊慶
上列聲請人因受刑人數罪併罰有二裁判以上，聲請定其應執行之
刑（聲請案號：111年度執聲字第797號），本院裁定如下：
    主  文
頂新製油實業股份有限公司犯如附表所示各罪所處之罰金，應執
行罰金新臺幣壹億陸仟萬元。
    理  由
一、聲請意旨略以：受刑人頂新製油實業股份有限公司因違反食
    品安全衛生管理法數罪，先後經判決確定如附表所示，應依
    刑法第53條、第51條第7 款規定，定其應執行之刑，及依刑
    法第42條第6項諭知易服勞役之折算標準，爰依刑事訴訟法
    第477 條第1 項聲請裁定等語。
二、按裁判確定前犯數罪者，併合處罰之；數罪併罰，有二裁判
    以上者，依刑法第51條規定，定其應執行之刑；而數罪併罰
    ，分別宣告其罪之刑，宣告多數罰金者，於各刑中之最多額
    以上，各刑合併之金額以下，定其刑期。刑法第50條第1項
    前段、第53條、第51條第7款分別定有明文。次按法律上屬
    於自由裁量之事項，尚非概無法律性之拘束，在法律上有其
    外部性界限及內部性界限，前者法律之具體規定，使法院得
    以具體選擇為適當裁判，此為自由裁量之外部性界限。後者
    法院為自由裁量時，應考量法律之目的，法律秩序之理念所
    在，此為自由裁量之內部性界限。法院為裁判時，二者均不
    得有所踰越。在數罪併罰而有二裁判以上，應定其應執行刑
    之案件，法院所為刑之酌定，固屬自由裁量事項，然對於前
    揭外部性界限及內部性界限，仍均應受其拘束。又刑法第42
    條規定之罰金易服勞役，乃換刑處分之一種，係以易服勞役
    代替罰金之執行。法人係社會組織體，與自然人有別，事實
    上無法以服勞役代替罰金之執行，故刑法第42條易服勞役之
    規定，與法人本質不合，不能予以適用（最高法院82年度台
    非字第176號裁判要旨參照）。
三、按定應執行刑，不僅攸關國家刑罰權之行使，於受刑人之權
    益亦有重大影響，除顯無必要或有急迫情形外，法院於裁定
    前，允宜予受刑人以言詞、書面或其他適當方式陳述意見之
    機會，程序保障更加周全（最高法院刑事大法庭110年度台
    抗大字第489號裁定意旨參照）。是本院就檢察官聲請事項
    已以書面通知受刑人於文到3日內具狀陳述意見，該函文已
    於民國111年9月14日合法送達，有本院送達證書在卷可佐（
    見本院卷二第311頁），而受刑人迄今仍未回覆，已保障其
    程序上之權益。
四、經查，本件受刑人頂新製油實業股份有限公司因違反如附表
    所示之罪，先後經本院判處如附表所示之刑，均經分別確定
    在案，有各該刑事判決書在卷可稽，茲檢察官聲請定其應執
    行刑，本院審核認聲請為正當，應予准許，爰審酌如附表編
    號1至53所示各罪曾經本院108年度聲字第2661號裁定定應執
    行罰金新臺幣（以下同）5800萬元確定，如附表編號54至99
    所示各罪曾經本院108年度重矚上更一字第17、18號判決定
    應執行罰金1億500萬元確定，是以，本院定應執行刑，除不
    得逾越前述法律之外部性界限，即不得重於附表所示各罪科
    罰金之總和；亦應受內部性界限之拘束，即不重於上開所定
    之執行刑所處科罰金之總和（1億6300萬元），爰於法律性
    拘束之外部及內部界限內加以裁量，並考量受刑人所犯如附
    表所示各罪之犯罪態樣、時間間隔、侵害法益、各罪依其犯
    罪情節所量定之刑，及前揭所述之比例原則、責罰相當原則
    等自由裁量權之內部性界限等情，合併定其應執行之罰金如
    主文所示。又受刑人既為無法服勞役之法人，所科罰金均不
    予諭知易服勞役之折算標準，併此敘明。
五、依刑事訴訟法第477條第1項、刑法第53條、第51條第7 款，
    裁定如主文。
中　　華　　民　　國　　111 　年　　10　　月　　21　　日
            刑事第十一庭　  審判長法　官　張意聰
                                  法　官　周瑞芬
                                  法　官　陳慧珊
以上正本證明與原本無異。
如不服本裁定，得於收受送達後五日內向本院提出抗告書狀（須
附繕本）。因疫情而遲誤不變期間，得向法院聲請回復原狀。
                                  書記官  李淑芬 
中　　華　　民　　國　　111 　年　　10　　月　　21　　日
受刑人頂新製油實業股份有限公司定應執行刑案件一覽表
編           號  1 2 3 罪           名  食品安全衛生管理法  食品安全衛生管理法  食品安全衛生管理法  宣    告     刑  罰金新臺幣340萬元 罰金新臺幣6萬元 罰金新臺幣26萬元  犯  罪  日   期  102.08.05、102.10.21    102.10.21     102.07.03、102.10.02  偵查(自訴)機關年  度  案   號  彰化地檢103年度偵字 第9713號等 彰化地檢103年度偵字 第9713號等 彰化地檢103年度偵字 第9713號等  最  後 事實審 法    院 臺中高分院  臺中高分院 臺中高分院  案    號 104年度矚上訴字第 1718號等 104年度矚上訴字第 1718號等 104年度矚上訴字第 1718號等  判決日期 107.04.27  107.04.27 107.04.27  確  定 判  決 法    院 最高法院  最高法院 最高法院  案    號 107年度台上字第 3332號 107年度台上字第 3332號 107年度台上字第 3332號  判    決確定日期 108.11.06 108.11.06 108.11.06 備           註  彰化地檢108年度罰執字第319號 編號1至53經本院108年度聲字第2661號裁定定應執行罰金新臺幣5800萬元      

編           號           4          5          6 罪           名  食品安全衛生管理法  食品安全衛生管理法  食品安全衛生管理法  宣    告     刑  罰金新臺幣100萬元 罰金新臺幣360萬元 罰金新臺幣68萬元  犯  罪  日   期  102.07.26、102.10.28、     102.06.28、102.07.16、 102.08.01、102.09.04、 102.10.17   102.06.21、102.07.03、 102.07.12、102.08.05、 102.08.16  偵查(自訴)機關年  度  案   號  彰化地檢103年度偵字 第9713號等 彰化地檢103年度偵字 第9713號等 彰化地檢103年度偵字 第9713號等  最  後 事實審 法    院 臺中高分院  臺中高分院 臺中高分院  案    號 104年度矚上訴字第 1718號等 104年度矚上訴字第 1718號等 104年度矚上訴字第 1718號等  判決日期 107.04.27  107.04.27 107.04.27  確  定 判  決 法    院 最高法院  最高法院 最高法院  案    號 107年度台上字第 3332號 107年度台上字第 3332號 107年度台上字第 3332號  判    決確定日期 108.11.06 108.11.06 108.11.06 備           註  彰化地檢108年度罰執字第319號 編號1至53經本院108年度聲字第2661號裁定定應執行罰金新臺幣5800萬元     

編           號           7          8          9 罪           名  食品安全衛生管理法  食品安全衛生管理法  食品安全衛生管理法  宣    告     刑  罰金新臺幣26萬元 罰金新臺幣300萬元 罰金新臺幣40萬元  犯  罪  日   期  102.06.24、102.08.24、 102.09.25    102.07.29、102.08.05、 102.08.08、102.08.19    102.07.02、102.08.08、 102.09.02、102.10.01    偵查(自訴)機關年  度  案   號  彰化地檢103年度偵字 第9713號等 彰化地檢103年度偵字 第9713號等 彰化地檢103年度偵字 第9713號等  最  後 事實審 法    院 臺中高分院  臺中高分院 臺中高分院  案    號 104年度矚上訴字第 1718號等 104年度矚上訴字第 1718號等 104年度矚上訴字第 1718號等  判決日期 107.04.27  107.04.27 107.04.27  確  定 判  決 法    院 最高法院  最高法院 最高法院  案    號 107年度台上字第 3332號 107年度台上字第 3332號 107年度台上字第 3332號  判    決確定日期 108.11.06 108.11.06 108.11.06 備           註  彰化地檢108年度罰執字第319號 編號1至53經本院108年度聲字第2661號裁定定應執行罰金新臺幣5800萬元     

編           號          10         11         12 罪           名  食品安全衛生管理法  食品安全衛生管理法  食品安全衛生管理法  宣    告     刑  罰金新臺幣180萬元 罰金新臺幣220萬元 罰金新臺幣40萬元  犯  罪  日   期  102.08.01、102.08.29、 102.09.12、102.10.17   102.07.23、102.09.03、 102.09.11、102.10.04    102.07.03、102.07.03 102.09.06、102.09.06、 102.11.04、102.11.04    偵查(自訴)機關年  度  案   號  彰化地檢103年度偵字 第9713號等 彰化地檢103年度偵字 第9713號等 彰化地檢103年度偵字 第9713號等  最  後 事實審 法    院 臺中高分院  臺中高分院 臺中高分院  案    號 104年度矚上訴字第 1718號等 104年度矚上訴字第 1718號等 104年度矚上訴字第 1718號等  判決日期 107.04.27  107.04.27 107.04.27  確  定 判  決 法    院 最高法院  最高法院 最高法院  案    號 107年度台上字第 3332號 107年度台上字第 3332號 107年度台上字第 3332號  判    決確定日期 108.11.06 108.11.06 108.11.06 備           註  彰化地檢108年度罰執字第319號 編號1至53經本院108年度聲字第2661號裁定定應執行罰金新臺幣5800萬元     

編           號          13         14         15  罪           名  食品安全衛生管理法  食品安全衛生管理法  食品安全衛生管理法  宣    告     刑  罰金新臺幣20萬元 罰金新臺幣26萬元 罰金新臺幣280萬元  犯  罪  日   期  103.07.29、103.07.29、 102.08.08、102.08.08    102.07.04    102.07.12、102.08.14、 102.08.30、102.09.27、 102.10.11、102.10.25    偵查(自訴)機關年  度  案   號  彰化地檢103年度偵字 第9713號等 彰化地檢103年度偵字 第9713號等 彰化地檢103年度偵字 第9713號等  最  後 事實審 法    院 臺中高分院  臺中高分院 臺中高分院  案    號 104年度矚上訴字第 1718號等 104年度矚上訴字第 1718號等 104年度矚上訴字第 1718號等  判決日期 107.04.27  107.04.27 107.04.27  確  定 判  決 法    院 最高法院  最高法院 最高法院  案    號 107年度台上字第 3332號 107年度台上字第 3332號 107年度台上字第 3332號  判    決確定日期 108.11.06 108.11.06 108.11.06 備           註  彰化地檢108年度罰執字第319號 編號1至53經本院108年度聲字第2661號裁定定應執行罰金新臺幣5800萬元     

編           號          16         17         18 罪           名  食品安全衛生管理法  食品安全衛生管理法  食品安全衛生管理法  宣    告     刑  罰金新臺幣2千元 罰金新臺幣54萬元 罰金新臺幣6萬元  犯  罪  日   期  102.10.04   102.09.14、102.10.01、 102.10.11、102.11.01     102.09.05    偵查(自訴)機關年  度  案   號  彰化地檢103年度偵字 第9713號等 彰化地檢103年度偵字 第9713號等 彰化地檢103年度偵字 第9713號等  最  後 事實審 法    院 臺中高分院  臺中高分院 臺中高分院  案    號 104年度矚上訴字第 1718號等 104年度矚上訴字第 1718號等 104年度矚上訴字第 1718號等  判決日期 107.04.27  107.04.27 107.04.27  確  定 判  決 法    院 最高法院  最高法院 最高法院  案    號 107年度台上字第 3332號 107年度台上字第 3332號 107年度台上字第 3332號  判    決確定日期 108.11.06 108.11.06 108.11.06 備           註  彰化地檢108年度罰執字第319號 編號1至53經本院108年度聲字第2661號裁定定應執行罰金新臺幣5800萬元     

編           號          19         20         21 罪           名  食品安全衛生管理法  食品安全衛生管理法  食品安全衛生管理法  宣    告     刑  罰金新臺幣80萬元 罰金新臺幣8萬元 罰金新臺幣10萬元  犯  罪  日   期  102.07.17、102.08.14、 102.09.17、102.10.28   102.07.01、102.07.10、 102.07.10、102.08.06、 102.10.22    102.10.02     偵查(自訴)機關年  度  案   號  彰化地檢103年度偵字 第9713號等 彰化地檢103年度偵字 第9713號等 彰化地檢103年度偵字 第9713號等  最  後 事實審 法    院 臺中高分院  臺中高分院 臺中高分院  案    號 104年度矚上訴字第 1718號等 104年度矚上訴字第 1718號等 104年度矚上訴字第 1718號等  判決日期 107.04.27  107.04.27 107.04.27  確  定 判  決 法    院 最高法院  最高法院 最高法院  案    號 107年度台上字第 3332號 107年度台上字第 3332號 107年度台上字第 3332號  判    決確定日期 108.11.06 108.11.06 108.11.06 備           註  彰化地檢108年度罰執字第319號 編號1至53經本院108年度聲字第2661號裁定定應執行罰金新臺幣5800萬元     

編           號          22         23         24 罪           名  食品安全衛生管理法  食品安全衛生管理法  食品安全衛生管理法  宣    告     刑  罰金新臺幣10萬元 罰金新臺幣12萬元 罰金新臺幣6萬元  犯  罪  日   期  103.09.05、103.10.09   103.03.19、103.09.04    103.07.04    偵查(自訴)機關年  度  案   號  彰化地檢103年度偵字 第9713號等 彰化地檢103年度偵字 第9713號等 彰化地檢103年度偵字 第9713號等  最  後 事實審 法    院 臺中高分院  臺中高分院 臺中高分院  案    號 104年度矚上訴字第 1718號等 104年度矚上訴字第 1718號等 104年度矚上訴字第 1718號等  判決日期 107.04.27  107.04.27 107.04.27  確  定 判  決 法    院 最高法院  最高法院 最高法院  案    號 107年度台上字第 3332號 107年度台上字第 3332號 107年度台上字第 3332號  判    決確定日期 108.11.06 108.11.06 108.11.06 備           註  彰化地檢108年度罰執字第319號 編號1至53經本院108年度聲字第2661號裁定定應執行罰金新臺幣5800萬元     

編           號          25         26         27 罪           名  食品安全衛生管理法  食品安全衛生管理法  食品安全衛生管理法  宣    告     刑  罰金新臺幣20萬元 罰金新臺幣18萬元 罰金新臺幣22萬元  犯  罪  日   期  103.03.19   103.07.15、103.07.15、 103.07.15    103.09.04    偵查(自訴)機關年  度  案   號  彰化地檢103年度偵字 第9713號等 彰化地檢103年度偵字 第9713號等 彰化地檢103年度偵字 第9713號等  最  後 事實審 法    院 臺中高分院  臺中高分院 臺中高分院  案    號 104年度矚上訴字第 1718號等 104年度矚上訴字第 1718號等 104年度矚上訴字第 1718號等  判決日期 107.04.27  107.04.27 107.04.27  確  定 判  決 法    院 最高法院  最高法院 最高法院  案    號 107年度台上字第 3332號 107年度台上字第 3332號 107年度台上字第 3332號  判    決確定日期 108.11.06 108.11.06 108.11.06 備           註  彰化地檢108年度罰執字第319號 編號1至53經本院108年度聲字第2661號裁定定應執行罰金新臺幣5800萬元     

編           號          28         29         30 罪           名  食品安全衛生管理法  食品安全衛生管理法  食品安全衛生管理法  宣    告     刑  罰金新臺幣6萬元 罰金新臺幣36萬元 罰金新臺幣500萬元  犯  罪  日   期  103.04.01   103.06.12    103.04.21、103.06.11    偵查(自訴)機關年  度  案   號  彰化地檢103年度偵字 第9713號等 彰化地檢103年度偵字 第9713號等 彰化地檢103年度偵字 第9713號等  最  後 事實審 法    院 臺中高分院  臺中高分院 臺中高分院  案    號 104年度矚上訴字第 1718號等 104年度矚上訴字第 1718號等 104年度矚上訴字第 1718號等  判決日期 107.04.27  107.04.27 107.04.27  確  定 判  決 法    院 最高法院  最高法院 最高法院  案    號 107年度台上字第 3332號 107年度台上字第 3332號 107年度台上字第 3332號  判    決確定日期 108.11.06 108.11.06 108.11.06 備           註  彰化地檢108年度罰執字第319號 編號1至53經本院108年度聲字第2661號裁定定應執行罰金新臺幣5800萬元     

編           號          31          32         33 罪           名  食品安全衛生管理法  食品安全衛生管理法  食品安全衛生管理法  宣    告     刑  罰金新臺幣390萬元 罰金新臺幣102萬元 罰金新臺幣1550萬元  犯  罪  日   期  103.03.26、103.04.01、 103.04.28、103.06.13、 103.08.26   103.03.14、103.06.09、 103.07.25、103.09.18    103.04.09至103.09.04 共12次    偵查(自訴)機關年  度  案   號  彰化地檢103年度偵字 第9713號等 彰化地檢103年度偵字 第9713號等 彰化地檢103年度偵字 第9713號等  最  後 事實審 法    院 臺中高分院  臺中高分院 臺中高分院  案    號 104年度矚上訴字第 1718號等 104年度矚上訴字第 1718號等 104年度矚上訴字第 1718號等  判決日期 107.04.27  107.04.27 107.04.27  確  定 判  決 法    院 最高法院  最高法院 最高法院  案    號 107年度台上字第 3332號 107年度台上字第 3332號 107年度台上字第 3332號  判    決確定日期 108.11.06 108.11.06 108.11.06 備           註  彰化地檢108年度罰執字第319號 編號1至53經本院108年度聲字第2661號裁定定應執行罰金新臺幣5800萬元     

編           號          34         35          36 罪           名  食品安全衛生管理法  食品安全衛生管理法  食品安全衛生管理法  宣    告     刑  罰金新臺幣90萬元 罰金新臺幣39萬元 罰金新臺幣24萬元  犯  罪  日   期  103.04.21、103.05.19、 103.09.04   103.04.02、103.06.03、 103.08.21、103.10.02    103.07.07    偵查(自訴)機關年  度  案   號  彰化地檢103年度偵字 第9713號等 彰化地檢103年度偵字 第9713號等 彰化地檢103年度偵字 第9713號等  最  後 事實審 法    院 臺中高分院  臺中高分院 臺中高分院  案    號 104年度矚上訴字第 1718號等 104年度矚上訴字第 1718號等 104年度矚上訴字第 1718號等  判決日期 107.04.27  107.04.27 107.04.27  確  定 判  決 法    院 最高法院  最高法院 最高法院  案    號 107年度台上字第 3332號 107年度台上字第 3332號 107年度台上字第 3332號  判    決確定日期 108.11.06 108.11.06 108.11.06 備           註  彰化地檢108年度罰執字第319號 編號1至53經本院108年度聲字第2661號裁定定應執行罰金新臺幣5800萬元     

編           號          37          38         39 罪           名  食品安全衛生管理法  食品安全衛生管理法  食品安全衛生管理法  宣    告     刑  罰金新臺幣6萬元 罰金新臺幣78萬元 罰金新臺幣90萬元  犯  罪  日   期  103.05.12   103.04.02、103.04.08    103.03.14、103.06.12、 103.08.05、103.09.10    偵查(自訴)機關年  度  案   號  彰化地檢103年度偵字 第9713號等 彰化地檢103年度偵字 第9713號等 彰化地檢103年度偵字 第9713號等  最  後 事實審 法    院 臺中高分院  臺中高分院 臺中高分院  案    號 104年度矚上訴字第 1718號等 104年度矚上訴字第 1718號等 104年度矚上訴字第 1718號等  判決日期 107.04.27  107.04.27 107.04.27  確  定 判  決 法    院 最高法院  最高法院 最高法院  案    號 107年度台上字第 3332號 107年度台上字第 3332號 107年度台上字第 3332號  判    決確定日期 108.11.06 108.11.06 108.11.06 備           註  彰化地檢108年度罰執字第319號 編號1至53經本院108年度聲字第2661號裁定定應執行罰金新臺幣5800萬元     

編           號          40         41         42  罪           名  食品安全衛生管理法  食品安全衛生管理法  食品安全衛生管理法  宣    告     刑  罰金新臺幣410萬元 罰金新臺幣6萬元 罰金新臺幣30萬元  犯  罪  日   期  103.03.11、103.03.19、 103.05.07、103.05.07、 103.05.07、103.05.07、 103.05.21、103.07.14、 103.08.18、103.09.04  103.08.15    103.05.22、103.07.28、 103.09.01    偵查(自訴)機關年  度  案   號  彰化地檢103年度偵字 第9713號等 彰化地檢103年度偵字 第9713號等 彰化地檢103年度偵字 第9713號等  最  後 事實審 法    院 臺中高分院  臺中高分院 臺中高分院  案    號 104年度矚上訴字第 1718號等 104年度矚上訴字第 1718號等 104年度矚上訴字第 1718號等  判決日期 107.04.27  107.04.27 107.04.27  確  定 判  決 法    院 最高法院  最高法院 最高法院  案    號 107年度台上字第 3332號 107年度台上字第 3332號 107年度台上字第 3332號  判    決確定日期 108.11.06 108.11.06 108.11.06 備           註  彰化地檢108年度罰執字第319號 編號1至53經本院108年度聲字第2661號裁定定應執行罰金新臺幣5800萬元     

編           號          43          44          45 罪           名  食品安全衛生管理法  食品安全衛生管理法  食品安全衛生管理法  宣    告     刑  罰金新臺幣6萬元 罰金新臺幣14萬元 罰金新臺幣12萬元  犯  罪  日   期  103.05.02   103.05.29    103.08.11 偵查(自訴)機關年  度  案   號  彰化地檢103年度偵字 第9713號等 彰化地檢103年度偵字 第9713號等 彰化地檢103年度偵字 第9713號等  最  後 事實審 法    院 臺中高分院  臺中高分院 臺中高分院  案    號 104年度矚上訴字第 1718號等 104年度矚上訴字第 1718號等 104年度矚上訴字第 1718號等  判決日期 107.04.27  107.04.27 107.04.27  確  定 判  決 法    院 最高法院  最高法院 最高法院  案    號 107年度台上字第 3332號 107年度台上字第 3332號 107年度台上字第 3332號  判    決確定日期 108.11.06 108.11.06 108.11.06 備           註  彰化地檢108年度罰執字第319號 編號1至53經本院108年度聲字第2661號裁定定應執行罰金新臺幣5800萬元     

編           號          46          47         48 罪           名  食品安全衛生管理法  食品安全衛生管理法  食品安全衛生管理法  宣    告     刑  罰金新臺幣11萬元 罰金新臺幣3萬元 罰金新臺幣23萬元  犯  罪  日   期  103.05.16、103.08.27   103.06.27、103.09.10    103.05.19     偵查(自訴)機關年  度  案   號  彰化地檢103年度偵字 第9713號等 彰化地檢103年度偵字 第9713號等 彰化地檢103年度偵字 第9713號等  最  後 事實審 法    院 臺中高分院  臺中高分院 臺中高分院  案    號 104年度矚上訴字第 1718號等 104年度矚上訴字第 1718號等 104年度矚上訴字第 1718號等  判決日期 107.04.27  107.04.27 107.04.27  確  定 判  決 法    院 最高法院  最高法院 最高法院  案    號 107年度台上字第 3332號 107年度台上字第 3332號 107年度台上字第 3332號  判    決確定日期 108.11.06 108.11.06 108.11.06 備           註  彰化地檢108年度罰執字第319號 編號1至53經本院108年度聲字第2661號裁定定應執行罰金新臺幣5800萬元     

編           號          49         50          51  罪           名  食品安全衛生管理法  食品安全衛生管理法  食品安全衛生管理法  宣    告     刑  罰金新臺幣177萬元 罰金新臺幣45萬元 罰金新臺幣1萬元  犯  罪  日   期  103.06.13、103.07.30、 103.07.30、103.09.05、 103.09.05  103.03.11、103.06.13    103.05.14、103.06.04    偵查(自訴)機關年  度  案   號  彰化地檢103年度偵字 第9713號等 彰化地檢103年度偵字 第9713號等 彰化地檢103年度偵字 第9713號等  最  後 事實審 法    院 臺中高分院  臺中高分院 臺中高分院  案    號 104年度矚上訴字第 1718號等 104年度矚上訴字第 1718號等 104年度矚上訴字第 1718號等  判決日期 107.04.27  107.04.27 107.04.27  確  定 判  決 法    院 最高法院  最高法院 最高法院  案    號 107年度台上字第 3332號 107年度台上字第 3332號 107年度台上字第 3332號  判    決確定日期 108.11.06 108.11.06 108.11.06 備           註  彰化地檢108年度罰執字第319號 編號1至53經本院108年度聲字第2661號裁定定應執行罰金新臺幣5800萬元     

編           號          52         53          54 罪           名  食品安全衛生管理法  食品安全衛生管理法  食品安全衛生管理法  宣    告     刑  罰金新臺幣23萬元 罰金新臺幣60萬元 罰金新臺幣2萬元  犯  罪  日   期  103.04.21、103.08.28    103.03.25、103.05.05、 103.06.04、103.07.07、 103.08.01、103.08.27   102.09.26、102.11.26   偵查(自訴)機關年  度  案   號  彰化地檢103年度偵字 第9713號等 彰化地檢103年度偵字 第9713號等 彰化地檢103年度偵字 第9713號等  最  後 事實審 法    院 臺中高分院  臺中高分院 臺中高分院  案    號 104年度矚上訴字第 1718號等 104年度矚上訴字第 1718號等 108年度重矚上更一字第17、18號  判決日期 107.04.27  107.04.27 109.11.26  確  定 判  決 法    院 最高法院  最高法院 最高法院  案    號 107年度台上字第 3332號 107年度台上字第 3332號 110年度台上字第 2443、2463號  判    決確定日期 108.11.06 108.11.06 111.07.29 備           註  彰化地檢108年度罰執字第319號               編號1至53經本院108年度聲字第2661號裁定定 應執行罰金新臺幣5800萬元    彰化地檢111年度罰執字第150號           編號54至99經本院108年度重矚上更一字第17、18號判決定應執行罰金新臺幣1億500萬元 

編           號          55         56         57 罪           名  食品安全衛生管理法  食品安全衛生管理法  食品安全衛生管理法  宣    告     刑  罰金新臺幣118萬元 罰金新臺幣800萬元 罰金新臺幣46萬元  犯  罪  日   期  102.06.24、102.08.12、 102.09.27、102.11.20   102.07.08至102.11.26 共12次 101.02.13至102.09.09 共12次 偵查(自訴)機關年  度  案   號  彰化地檢103年度偵字 第9713號等 彰化地檢103年度偵字 第9713號等 彰化地檢103年度偵字 第9713號等  最  後 事實審 法    院 臺中高分院  臺中高分院 臺中高分院  案    號 108年度重矚上更一字第17、18號 108年度重矚上更一字第17、18號 108年度重矚上更一字第17、18號  判決日期 109.11.26  109.11.26 109.11.26  確  定 判  決 法    院 最高法院  最高法院 最高法院  案    號 110年度台上字第 2443、2463號 110年度台上字第 2443、2463號 110年度台上字第 2443、2463號  判    決確定日期 111.07.29 111.07.29 111.07.29 備           註  彰化地檢111年度罰執字第150號           編號54至99經本院108年度重矚上更一字第17、18號判決定應執行罰金新臺幣1億500萬元     

編           號          58         59         60 罪           名  食品安全衛生管理法  食品安全衛生管理法  食品安全衛生管理法  宣    告     刑  罰金新臺幣94萬元 罰金新臺幣26萬元 罰金新臺幣40萬元  犯  罪  日   期  101.02.24至102.10.30 共12次   102.07.19、102.09.04、 102.11.11    102.07.03、102.09.25、 102.11.22 偵查(自訴)機關年  度  案   號  彰化地檢103年度偵字 第9713號等 彰化地檢103年度偵字 第9713號等 彰化地檢103年度偵字 第9713號等  最  後 事實審 法    院 臺中高分院  臺中高分院 臺中高分院  案    號 108年度重矚上更一字第17、18號 108年度重矚上更一字第17、18號 108年度重矚上更一字第17、18號  判決日期 109.11.26  109.11.26 109.11.26  確  定 判  決 法    院 最高法院  最高法院 最高法院  案    號 110年度台上字第 2443、2463號 110年度台上字第 2443、2463號 110年度台上字第 2443、2463號  判    決確定日期 111.07.29 111.07.29 111.07.29 備           註  彰化地檢111年度罰執字第150號          編號54至99經本院108年度重矚上更一字第17、18號判決定應執行罰金新臺幣1億500萬元     

編           號          61         62         63 罪           名  食品安全衛生管理法  食品安全衛生管理法  食品安全衛生管理法  宣    告     刑  罰金新臺幣8萬元 罰金新臺幣7萬元 罰金新臺幣7萬元  犯  罪  日   期  101.03.06、101.07.03、 102.01.23、102.08.08    101.08.23、102.07.22     101.05.10、101.05.10、 101.08.16、102.10.03、 102.10.07   偵查(自訴)機關年  度  案   號  彰化地檢103年度偵字 第9713號等 彰化地檢103年度偵字 第9713號等 彰化地檢103年度偵字 第9713號等  最  後 事實審 法    院 臺中高分院  臺中高分院 臺中高分院  案    號 108年度重矚上更一字第17、18號 108年度重矚上更一字第17、18號 108年度重矚上更一字第17、18號  判決日期 109.11.26  109.11.26 109.11.26  確  定 判  決 法    院 最高法院  最高法院 最高法院  案    號 110年度台上字第 2443、2463號 110年度台上字第 2443、2463號 110年度台上字第 2443、2463號  判    決確定日期 111.07.29 111.07.29 111.07.29 備           註  彰化地檢111年度罰執字第150號          編號54至99經本院108年度重矚上更一字第17、18號判決定應執行罰金新臺幣1億500萬元     

編           號          64         65         66 罪           名  食品安全衛生管理法  食品安全衛生管理法  食品安全衛生管理法  宣    告     刑  罰金新臺幣126萬元 罰金新臺幣168萬元 罰金新臺幣30萬元  犯  罪  日   期  101.11.23、101.12.14、 102.01.16、102.01.29、 102.03.28、102.08.21   103.01.07、103.02.19、 103.08.20    103.01.07、103.03.03、 103.05.22、103.07.25、 103.08.25、103.09.01、 103.09.15  偵查(自訴)機關年  度  案   號  彰化地檢103年度偵字 第9713號等 彰化地檢103年度偵字 第9713號等 彰化地檢103年度偵字 第9713號等  最  後 事實審 法    院 臺中高分院  臺中高分院 臺中高分院  案    號 108年度重矚上更一字第17、18號 108年度重矚上更一字第17、18號 108年度重矚上更一字第17、18號  判決日期 109.11.26  109.11.26 109.11.26  確  定 判  決 法    院 最高法院  最高法院 最高法院  案    號 110年度台上字第 2443、2463號 110年度台上字第 2443、2463號 110年度台上字第 2443、2463號  判    決確定日期 111.07.29 111.07.29 111.07.29 備           註  彰化地檢111年度罰執字第150號          編號54至99經本院108年度重矚上更一字第17、18號判決定應執行罰金新臺幣1億500萬元     

編           號          67         68         69 罪           名  食品安全衛生管理法  食品安全衛生管理法  食品安全衛生管理法  宣    告     刑  罰金新臺幣2萬元 罰金新臺幣82萬元 罰金新臺幣250萬元  犯  罪  日   期  103.03.03、103.05.29、 103.09.09   102.12.11、103.01.15、 103.04.02、103.06.18、 103.07.24、103.08.28、 103.10.03、103.10.03  103.01.14、103.03.03、 103.04.24、103.06.09、 103.08.01、103.10.07   偵查(自訴)機關年  度  案   號  彰化地檢103年度偵字 第9713號等 彰化地檢103年度偵字 第9713號等 彰化地檢103年度偵字 第9713號等  最  後 事實審 法    院 臺中高分院  臺中高分院 臺中高分院  案    號 108年度重矚上更一字第17、18號 108年度重矚上更一字第17、18號 108年度重矚上更一字第17、18號  判決日期 109.11.26  109.11.26 109.11.26  確  定 判  決 法    院 最高法院  最高法院 最高法院  案    號 110年度台上字第 2443、2463號 110年度台上字第 2443、2463號 110年度台上字第 2443、2463號  判    決確定日期 111.07.29 111.07.29 111.07.29 備           註  彰化地檢111年度罰執字第150號          編號54至99經本院108年度重矚上更一字第17、18號判決定應執行罰金新臺幣1億500萬元     

編           號          70         71         72 罪           名  食品安全衛生管理法  食品安全衛生管理法  食品安全衛生管理法  宣    告     刑  罰金新臺幣15萬元 罰金新臺幣3660萬元 罰金新臺幣540萬元  犯  罪  日   期  103.01.16、103.03.13   103.01.03至103.09.03 共16次    103.02.24、103.03.07、 103.03.17、103.03.24、 103.04.24、103.05.09、 103.07.18、103.07.25、 103.08.01、103.08.25 偵查(自訴)機關年  度  案   號  彰化地檢103年度偵字 第9713號等 彰化地檢103年度偵字 第9713號等 彰化地檢103年度偵字 第9713號等  最  後 事實審 法    院 臺中高分院  臺中高分院 臺中高分院  案    號 108年度重矚上更一字第17、18號 108年度重矚上更一字第17、18號 108年度重矚上更一字第17、18號  判決日期 109.11.26  109.11.26 109.11.26  確  定 判  決 法    院 最高法院  最高法院 最高法院  案    號 110年度台上字第 2443、2463號 110年度台上字第 2443、2463號 110年度台上字第 2443、2463號  判    決確定日期 111.07.29 111.07.29 111.07.29 備           註  彰化地檢111年度罰執字第150號          編號54至99經本院108年度重矚上更一字第17、18號判決定應執行罰金新臺幣1億500萬元     

編           號          73         74         75 罪           名  食品安全衛生管理法  食品安全衛生管理法  食品安全衛生管理法  宣    告     刑  罰金新臺幣320萬元 罰金新臺幣48萬元 罰金新臺幣66萬元  犯  罪  日   期  103.01.09至103.10.09 共15次   103.01.16、103.03.03、 103.03.14、103.09.24   103.01.23、103.02.19、 103.03.19、103.04.07、 103.06.25、103.09.05 偵查(自訴)機關年  度  案   號  彰化地檢103年度偵字 第9713號等 彰化地檢103年度偵字 第9713號等 彰化地檢103年度偵字 第9713號等  最  後 事實審 法    院 臺中高分院  臺中高分院 臺中高分院  案    號 108年度重矚上更一字第17、18號 108年度重矚上更一字第17、18號 108年度重矚上更一字第17、18號  判決日期 109.11.26  109.11.26 109.11.26  確  定 判  決 法    院 最高法院  最高法院 最高法院  案    號 110年度台上字第 2443、2463號 110年度台上字第 2443、2463號 110年度台上字第 2443、2463號  判    決確定日期 111.07.29 111.07.29 111.07.29 備           註  彰化地檢111年度罰執字第150號          編號54至99經本院108年度重矚上更一字第17、18號判決定應執行罰金新臺幣1億500萬元     

編           號          76         77         78  罪           名  食品安全衛生管理法  食品安全衛生管理法  食品安全衛生管理法  宣    告     刑  罰金新臺幣372萬元 罰金新臺幣144萬元 罰金新臺幣296萬元  犯  罪  日   期  102.12.02至103.08.05 共11次 103.01.20至103.09.04 共13次 103.02.26、103.03.11、 103.03.25、103.06.24、 103.08.13、103.09.05  偵查(自訴)機關年  度  案   號  彰化地檢103年度偵字 第9713號等 彰化地檢103年度偵字 第9713號等 彰化地檢103年度偵字 第9713號等  最  後 事實審 法    院 臺中高分院  臺中高分院 臺中高分院  案    號 108年度重矚上更一字第17、18號 108年度重矚上更一字第17、18號 108年度重矚上更一字第17、18號  判決日期 109.11.26  109.11.26 109.11.26  確  定 判  決 法    院 最高法院  最高法院 最高法院  案    號 110年度台上字第 2443、2463號 110年度台上字第 2443、2463號 110年度台上字第 2443、2463號  判    決確定日期 111.07.29 111.07.29 111.07.29 備           註  彰化地檢111年度罰執字第150號          編號54至99經本院108年度重矚上更一字第17、18號判決定應執行罰金新臺幣1億500萬元     

編           號          79          80         81 罪           名  食品安全衛生管理法  食品安全衛生管理法  食品安全衛生管理法  宣    告     刑  罰金新臺幣1548萬元 罰金新臺96萬元 罰金新臺幣296萬元  犯  罪  日   期  103.01.16至103.07.29 共11次 103.01.17至103.09.29 共11次 103.02.25、103.03.10、 103.03.28、103.04.17、 103.04.17、103.05.05、 103.05.05、103.06.03 偵查(自訴)機關年  度  案   號  彰化地檢103年度偵字 第9713號等 彰化地檢103年度偵字 第9713號等 彰化地檢103年度偵字 第9713號等  最  後 事實審 法    院 臺中高分院  臺中高分院 臺中高分院  案    號 108年度重矚上更一字第17、18號 108年度重矚上更一字第17、18號 108年度重矚上更一字第17、18號  判決日期 109.11.26  109.11.26 109.11.26  確  定 判  決 法    院 最高法院  最高法院 最高法院  案    號 110年度台上字第 2443、2463號 110年度台上字第 2443、2463號 110年度台上字第 2443、2463號  判    決確定日期 111.07.29 111.07.29 111.07.29 備           註  彰化地檢111年度罰執字第150號          編號54至99經本院108年度重矚上更一字第17、18號判決定應執行罰金新臺幣1億500萬元     

編           號          82         83         84 罪           名  食品安全衛生管理法  食品安全衛生管理法  食品安全衛生管理法  宣    告     刑  罰金新臺幣60萬元 罰金新臺幣69萬元 罰金新臺幣27萬元  犯  罪  日   期  103.02.21、103.08.06、 103.09.05、103.10.09 102.12.02、103.01.22、 103.03.27、103.05.22、 103.08.01 103.02.26、103.03.21、 103.05.06、103.08.19、 103.09.15  偵查(自訴)機關年  度  案   號  彰化地檢103年度偵字 第9713號等 彰化地檢103年度偵字 第9713號等 彰化地檢103年度偵字 第9713號等  最  後 事實審 法    院 臺中高分院  臺中高分院 臺中高分院  案    號 108年度重矚上更一字第17、18號 108年度重矚上更一字第17、18號 108年度重矚上更一字第17、18號  判決日期 109.11.26  109.11.26 109.11.26  確  定 判  決 法    院 最高法院  最高法院 最高法院  案    號 110年度台上字第 2443、2463號 110年度台上字第 2443、2463號 110年度台上字第 2443、2463號  判    決確定日期 111.07.29 111.07.29 111.07.29 備           註  彰化地檢111年度罰執字第150號          編號54至99經本院108年度重矚上更一字第17、18號判決定應執行罰金新臺幣1億500萬元     

編           號          85         86         87 罪           名  食品安全衛生管理法  食品安全衛生管理法  食品安全衛生管理法  宣    告     刑  罰金新臺幣104萬元 罰金新臺幣99萬元 罰金新臺幣12萬元  犯  罪  日   期  103.01.02、103.05.09、 103.06.23、103.08.26 103.01.16、103.02.05、 103.07.08 102.12.27、103.01.02、 103.01.17、103.02.19、 103.05.02  偵查(自訴)機關年  度  案   號  彰化地檢103年度偵字 第9713號等 彰化地檢103年度偵字 第9713號等 彰化地檢103年度偵字 第9713號等  最  後 事實審 法    院 臺中高分院  臺中高分院 臺中高分院  案    號 108年度重矚上更一字第17、18號 108年度重矚上更一字第17、18號 108年度重矚上更一字第17、18號  判決日期 109.11.26  109.11.26 109.11.26  確  定 判  決 法    院 最高法院  最高法院 最高法院  案    號 110年度台上字第 2443、2463號 110年度台上字第 2443、2463號 110年度台上字第 2443、2463號  判    決確定日期 111.07.29 111.07.29 111.07.29 備           註  彰化地檢111年度罰執字第150號          編號54至99經本院108年度重矚上更一字第17、18號判決定應執行罰金新臺幣1億500萬元     

編           號          88         89         90 罪           名  食品安全衛生管理法  食品安全衛生管理法  食品安全衛生管理法  宣    告     刑  罰金新臺幣21萬元 罰金新臺幣168萬元 罰金新臺幣402萬元  犯  罪  日   期  102.12.24、103.04.08  102.12.04至103.09.04 共18次 103.01.21、103.03.20、 103.05.07、103.06.06、 103.07.07、103.07.30、 103.08.14、103.08.27  偵查(自訴)機關年  度  案   號  彰化地檢103年度偵字 第9713號等 彰化地檢103年度偵字 第9713號等 彰化地檢103年度偵字 第9713號等  最  後 事實審 法    院 臺中高分院  臺中高分院 臺中高分院  案    號 108年度重矚上更一字第17、18號 108年度重矚上更一字第17、18號 108年度重矚上更一字第17、18號  判決日期 109.11.26  109.11.26 109.11.26  確  定 判  決 法    院 最高法院  最高法院 最高法院  案    號 110年度台上字第 2443、2463號 110年度台上字第 2443、2463號 110年度台上字第 2443、2463號  判    決確定日期 111.07.29 111.07.29 111.07.29 備           註  彰化地檢111年度罰執字第150號          編號54至99經本院108年度重矚上更一字第17、18號判決定應執行罰金新臺幣1億500萬元     

編           號          91         92         93 罪           名  食品安全衛生管理法  食品安全衛生管理法  食品安全衛生管理法  宣    告     刑  罰金新臺幣21萬元 罰金新臺幣96萬元 罰金新臺幣352萬元  犯  罪  日   期  103.02.10、103.07.02、 103.08.01 103.01.16、103.01.16、 103.03.27、103.03.27、 103.05.16、103.05.23、 103.07.08、103.07.08、 103.08.25、103.09.16 102.12.16至103.08.29 共14次 偵查(自訴)機關年  度  案   號  彰化地檢103年度偵字 第9713號等 彰化地檢103年度偵字 第9713號等 彰化地檢103年度偵字 第9713號等  最  後 事實審 法    院 臺中高分院  臺中高分院 臺中高分院  案    號 108年度重矚上更一字第17、18號 108年度重矚上更一字第17、18號 108年度重矚上更一字第17、18號  判決日期 109.11.26  109.11.26 109.11.26  確  定 判  決 法    院 最高法院  最高法院 最高法院  案    號 110年度台上字第 2443、2463號 110年度台上字第 2443、2463號 110年度台上字第 2443、2463號  判    決確定日期 111.07.29 111.07.29 111.07.29 備           註  彰化地檢111年度罰執字第150號          編號54至99經本院108年度重矚上更一字第17、18號判決定應執行罰金新臺幣1億500萬元     

編           號          94        95         96 罪           名  食品安全衛生管理法  食品安全衛生管理法  食品安全衛生管理法  宣    告     刑  罰金新臺幣504萬元 罰金新臺幣144萬元 罰金新臺幣14萬元  犯  罪  日   期  103.12.03至103.10.07 共33次 102.12.02、103.01.14、 103.03.03、103.03.11、 103.05.12、103.06.13、 103.07.17、103.09.01、 103.10.07 103.01.15、103.02.06、 103.07.25、103.07.28、 103.07.28、103.08.14  偵查(自訴)機關年  度  案   號  彰化地檢103年度偵字 第9713號等 彰化地檢103年度偵字 第9713號等 彰化地檢103年度偵字 第9713號等  最  後 事實審 法    院 臺中高分院  臺中高分院 臺中高分院  案    號 108年度重矚上更一字第17、18號 108年度重矚上更一字第17、18號 108年度重矚上更一字第17、18號  判決日期 109.11.26  109.11.26 109.11.26  確  定 判  決 法    院 最高法院  最高法院 最高法院  案    號 110年度台上字第 2443、2463號 110年度台上字第 2443、2463號 110年度台上字第 2443、2463號  判    決確定日期 111.07.29 111.07.29 111.07.29 備           註  彰化地檢111年度罰執字第150號          編號54至99經本院108年度重矚上更一字第17、18號判決定應執行罰金新臺幣1億500萬元     

編           號          97         98         99 罪           名  食品安全衛生管理法  食品安全衛生管理法  食品安全衛生管理法  宣    告     刑  罰金新臺幣84萬元 罰金新臺幣15萬元 罰金新臺幣96萬元  犯  罪  日   期  103.02.12至103.09.15 共12次 102.12.17、103.02.13、 103.07.04 102.12.12至103.09.24 共21次 偵查(自訴)機關年  度  案   號  彰化地檢103年度偵字 第9713號等 彰化地檢103年度偵字 第9713號等 彰化地檢103年度偵字 第9713號等  最  後 事實審 法    院 臺中高分院  臺中高分院 臺中高分院  案    號 108年度重矚上更一字第17、18號 108年度重矚上更一字第17、18號 108年度重矚上更一字第17、18號  判決日期 109.11.26  109.11.26 109.11.26  確  定 判  決 法    院 最高法院  最高法院 最高法院  案    號 110年度台上字第 2443、2463號 110年度台上字第 2443、2463號 110年度台上字第 2443、2463號  判    決確定日期 111.07.29 111.07.29 111.07.29 備           註  彰化地檢111年度罰執字第150號          編號54至99經本院108年度重矚上更一字第17、18號判決定應執行罰金新臺幣1億500萬元